臺灣高雄地方法院刑事判決　　　　　　　94年度訴字第2193號
公　訴　人　臺灣高雄地方法院檢察署檢察官
被　　　告　甲○○
上列被告因違反毒品危害防制條例案件，經檢察官提起公訴（94
年度毒偵字第3396號），及移送併案（94年度毒偵字第6277號）
，被告於本院準備程序進行中，就被訴事實為有罪之陳述，經本
院告知簡式審判程序意旨，並聽取公訴人及被告之意見後，本院
合議庭裁定由受命法官獨任依簡式審判程序審理，判決如下：
    主  文
甲○○連續施用第一級毒品，累犯，處有期徒刑拾月。扣案第一
級毒品海洛因壹包（淨重零點零玖公克、空包裝重零點貳貳公克
）沒收銷燬。
    事  實
一、甲○○前於民國89年間，因施用毒品案件，經本院以89年度
    毒聲字第498 號裁定送勒戒處所觀察、勒戒後，因認有繼續
    施用毒品之傾向，再經本院以89年度毒聲字第1150號裁定令
    入戒治處所施以強制戒治，嗣經本院以89年度毒聲字第4801
    號裁定停止強制戒治交付保護管束，於保護管束期間再因施
    用毒品，違反保護管束應遵守事項情節重大，而經本院以89
    年度毒聲字第10125 號撤銷停止戒治續行強制戒治，於91年
    2 月23日執行完畢，經臺灣高雄地方法院檢察署檢察官於91
    年3 月13日以91年度戒毒偵字第254 號為不起訴處分確定。
    復於91年間，因施用毒品案件，經本院以91年度毒聲字第
    8283 號 裁定令入戒治處所施以強制戒治，嗣經本院以92年
    度毒聲字第4527號裁定停止強制戒治交付保護管束，於93年
    3 月3日 保護管束期滿視為執行完畢，並經本院以92年度訴
    字第563 號判處有期徒刑1 年確定，於94年2 月24日縮短刑
    期執行完畢出監。詎仍不知戒絕毒癮，明知海洛因係毒品危
    害防制條例第2 條第2 項第1 款所明定之第一級毒品，不得
    持有及施用，仍於前述強制戒治執行完畢釋放後5 年內，復
    基於施用第一級毒品海洛因之概括犯意，自94年3 月3 日某
    時許起至94年7 月12日上午某時止，以平均1 個月施用1 次
    之頻率，連續在高雄縣大寮鄉精忠四村空地，以將海洛因摻
    入香菸內吸取其煙霧之方式，施用第一級毒品海洛因多次。
    嗣(1)於94年3 月4 日13時許，因形跡可疑，為警在高雄縣大
    寮鄉精忠四村301 號前查獲；(2)於94年7 月12日19時10分許
    ，為警在高雄縣大寮鄉○○村○○路165 號「信誼社區藥局
    」前查獲，並扣得甲○○所有之第一級毒品海洛因1 包（淨
    重0.06公克、空包裝重0.22公克）及注射針筒1 支，並得其
    同意採尿送驗後均呈嗎啡陽性反應，始悉上情。
二、案經高雄縣政府警察局苓雅分局及鳳山分局報請臺灣高雄地
    方法院檢察署檢察官偵查起訴及併案。
    理  由
一、按本件被告甲○○所犯係死刑、無期徒刑、最輕本刑為3年
    以上有期徒刑以外之罪，其於準備程序就前揭被訴事實為有
    罪之陳述，經受命法官告知簡式審判程序之旨，並聽取其與
    公訴人之意見後，本院認無不得或不宜改依簡式審判程序進
    行之處，爰依刑事訴訟法第273 條之1 第1 項、第284 條之
    1 ，裁定本件由受命法官獨任進行簡式審判程序，合先敘明
    。
二、上揭犯罪事實，業據被告於本院審理中坦承不諱。且查：
  (一)被告為警查獲後，於93年12月19日11時10分許、94年7 月12
    日19時53分許所採集之尿液，經送驗結果，均呈嗎啡陽性反
    應，此有高雄市立凱旋醫院94年3 月14日轉碼編號00000000
    號濫用藥物尿液檢驗報告、臺灣檢驗科技股份有限公司94年
    7 月28日報告編號KＺ000000000000號濫用藥物尿液檢驗報告
    各1 紙、尿液採證代碼對照表2 份附卷可稽。扣案之疑似海
    洛因粉末1 包，經送請法務部調查局鑑定結果，認確含第一
    級毒品海洛因成份，淨重0.09公克，空包裝重0.22公克，此
    有法務部調查局調科壹字第220021175 號鑑定通知書1 紙在
    卷可憑，並有搜索扣押筆錄、扣押物品目錄表各1份、照片3
    張附卷足佐。是被告前揭出於任意性之自白與事實相符，應
    堪採為被告有罪之證據，則被告連續施用第一級毒品海洛因
    多次之犯行，堪以認定。
  (二)被告前於89年間，因施用毒品案件，經本院以89年度毒聲字
    第498 號裁定送勒戒處所觀察、勒戒後，因認有繼續施用毒
    品之傾向，再經本院以89年度毒聲字第1150號裁定令入戒治
    處所施以強制戒治，嗣經本院以89年度毒聲字第4801 號 裁
    定停止強制戒治交付保護管束，於保護管束期間再因施用毒
    品，違反保護管束應遵守事項情節重大，而經本院以89年度
    毒聲字第10125 號撤銷停止戒治續行強制戒治，於91年2 月
    23日執行完畢，經臺灣高雄地方法院檢察署檢察官於91 年3
    月13日以91年度戒毒偵字第254 號為不起訴處分確定。復於
    91年間，因施用毒品案件，經本院以91年度毒聲字第8283號
    裁定令入戒治處所施以強制戒治，嗣經本院以92年度毒聲字
    第4527號裁定停止強制戒治交付保護管束，於93年3 月3 日
    保護管束期滿視為執行完畢，此有臺灣高等法院被告前案紀
    錄表、本院被告院內索引卡紀錄表各1 紙在卷足參，其於前
    案強制戒治執行完畢後，5 年內再犯本件施用毒品罪之事實
    ，事證明確，應予依法論科。
三、查海洛因係毒品危害防制條例第2 條第2 項第1 款所稱之第
    一級毒品，不得非法持有、施用。是核被告所為，係犯毒品
    危害防制條例第10條第1 項之施用第一級毒品罪。其施用第
    一級毒品前後，持有海洛因之低度行為，應為施用之高度行
    為所吸收，不另論罪。又被告先後多次施用第一級毒品之犯
    行，時間緊接，犯罪構成要件相同，顯係基於概括犯意反覆
    為之，為連續犯，應依刑法第56條之規定論以一罪，並依法
    加重其刑。本件起訴書於起訴事實雖僅記載被告於94年3 月
    4 日或回溯24小時內某時間內，施用第一級毒品海洛因1 次
    之犯行，然檢察官就犯罪事實一部起訴者，其效力及於全部
    ，被告其餘數次施用海洛因之犯行，與前揭業經起訴有罪部
    分，時間緊接且犯罪構成要件相同，顯係基於概括犯意而為
    之，有連續犯裁判上一罪關係，並經檢察官移請併案審理，
    本院自得併予審理。被告前因施用毒品案件，經本院以92年
    度訴字第563 號判處有期徒刑1 年確定，於94年2 月24日縮
    短刑期執行完畢出監，此有臺灣高等法院被告前案紀錄表1
    份附卷可憑，其前受有期徒刑之執行完畢後，5 年內再犯本
    件有期徒刑以上之罪，為累犯，應依刑法第47條之規定，加
    重其刑，並依法遞加之。爰審酌被告經強制戒治後，均未能
    戒絕其毒癮，足證前開保安處遇措施已難收矯治其惡性，惟
    念其於犯罪後坦承犯行及所犯為自戕行為等一切情狀，量處
    如主文所示之刑，以資懲儆。扣案之第一級毒品海洛因1 包
    （淨重0.09公克，空包裝重0.22公克），屬查獲之第一級毒
    品，爰依毒品危害防制條例第18條第1 項前段規定，不問屬
    於犯人與否，應予宣告沒收銷燬之。另扣案被告所有之注射
    針筒1 支（警方漏未記載於扣押目錄中），被告雖於本院審
    理時陳明為其所有，然經檢驗並未呈第一級毒品海洛因陽性
    反應，因與本案施用毒品無關連性，爰不予宣告沒收銷燬，
    附此敘明。
據上論斷，應依刑事訴訟法第273 條之1 第1 項、第284 條之1
、第299 條第1 項前段，毒品危害防制條例第10條第1 項、第18
條第1 項、第23條第2 項，刑法第11條前段、第56條、第47條，
判決如主文。
本案經檢察官乙○○到庭執行職務。
中　　華　　民　　國　　94　　年　　11　　月　　4 　　日
                  鳳山刑事第1 庭      法　官  林芳華
以上正本證明與原本無異。
如不服本判決，應於判決送達後10日內，向本院提出上訴狀。
中　　華　　民　　國　　94　　年　　11　　月　　7 　　日
                                      書記官  賴佳慧
附錄本判決論罪之法條：
毒品危害防制條例第10條
施用第一級毒品者，處6月以上5年以下有期徒刑。
施用第二級毒品者，處3年以下有期徒刑。
